臺北高等行政法院裁定
　　　　　　　　　　　　　　　　　　 94年度停字第98號
聲　請　人　甲○○○○○○○○.
相　對　人　中央健康保險局
代　表　人　乙○○（總經理）
訴訟代理人　丙○○律師
上列當事人間因全民健康保險法事件，聲請人聲請停止原處分之
執行，本院裁定如下：
    主　文
聲請駁回。
聲請程序費用由原告負擔。
    理　由
一、按行政訴訟法第116條第2項規定，得聲請停止執行之要件有
    三，一為將發生難於回復之損害，二為有急迫情事者，三為
    裁定停止執行對公益無重大影響，且原告之訴在法律上非顯
    無理由。所謂難於回復之損害係指其損害不能回復原狀，或
    不能以金錢賠償，或在一般社會通念上，如為執行可認達到
    回復困難之程度而言，有最高行政法院92年度裁字第1332號
    裁定、最高行政法院92年度裁字第864號裁定可資參照。
二、聲請人聲請意旨略以：相對人不同意其申請暫緩94年7月13
    日健保醫字第0940019285號函（自94年9月1日起至同年10月
    31日止停止特約二個月）之執行，並將於94年9月1日開始執
    行，違反雙方簽訂之全民健康保險特約醫事服務機構合約第
    23 條第3項規定。按相對人違法之行政處分剝奪聲請人合法
    申請健保醫療給付費用之權利，除了聲請人因而無法診察健
    保病患導致業績下滑外，對診所之聲譽信用亦有不良影響，
    所受損害難以金錢賠償獲得回復，從而該不利益之處分將造
    成聲請人無法回復之損害，且於94年9月1日開始執行，事屬
    急迫，因此依法聲請裁定停止原違法處分之執行云云。
三、相對人答辯意旨略以：按行政訴訴法第116條第2項規定必須
    原處分之執行將對聲請人發生難以回復之損害，且有情事急
    迫之情形，及於公益不發生重大影響時，行政法院始得依前
    述規定，裁定停止執行。次按所謂「難於回復之損害」，係
    指其損害不能回復原狀，或不能以金錢或他法賠償，或在一
    般社會通念上，如為執行可認達到回復困難之程度而言。而
    本件聲請人主張原處分之執行將「剝奪使其合法申請健保醫
    療給付費用之權利，屬不利益處分，而造成無法回復之損害
    」云云，惟聲請人並未說明為何原處分之執行將造成其無法
    回復之損害，況醫療費用之給付請求權屬金錢之債，縱相對
    人之處分事後遭撤銷或因其他理由而不應存在，聲請人之損
    害仍得以金錢賠償而回復，故不能認為將發生難以回復之損
    害等語。
四、經查，本件聲請人與相對人簽有全民健康保險特約醫事服務
    機構合約，於合約期間，經相對人所屬高屏分局於91年9月
    27日至10月2日派員訪查聲請人之診所及會同牙科審查醫師
    實際訪查保險對象，發現聲請人有就吳姓、張姓、李姓甲、
    乙、李郭姓及許李姓等六位保險對象記載不實病歷，向相對
    人申報渠等於90年3月2日至12月29日期間之醫療費用等違規
    情事。相對人除函送台灣高雄地方法院檢察署偵辦外，爰依
    行為時之全民健康保險法第72條、行為時全民健康保險醫事
    服務機構特約及管理辦法第34條第1項第7款、第36條及全民
    健康保險特約醫事服務機構合約（特約醫院、診所適用）第
    28條第1項之規定，於92年6月25日以健保醫字第0920012914
    號函，處以聲請人診所負責醫師2倍罰鍰，其金額經相對人
    所屬高屏分局以92年7月7日健保高字第0920009092號罰鍰處
    分書核定為20,800元，並自92年9月1日起停止特約貳個月，
    於停止特約期間，聲請人對保險對象提供之醫療保健服務，
    相對人不予支付。聲請人不服，向相對人申請複核，未獲變
    更，惟相對人同意於訴願決定前停止原處分之執行。聲請人
    仍不服，向全民健康保險爭議審議委員會申請審議，經該會
    以（92 ）權字13071號審定書認李郭姓保險對象＃41及＃42
    牙位部分，聲請人僅申報方式不適當，不應認屬虛報，審定
    「原核定關於罰鍰部分撤銷，由原核定機關另為適法之核定
    。其餘申請審議駁回。」聲請人對駁回部份猶未甘服，遂向
    行政院衛生署提起訴願，經該署於94年7月4日以衛署訴字第
    0940011494號訴願決定駁回；於駁回後，相對人遂以94年7
    月13日健保醫字第0940019285號函通知聲請人「自94年9月1
    日至94年10月31日止停止特約貳個月」等情，有訴願決定書
    影本、原處分函影本、爭議審定書及執行處分之通知函等件
    附卷可稽，是本件聲請人所聲請停止執行者係94年7月13日
    健保醫字第0940019285號函有關相對人自94年9月1日至同年
    10月31日止停止與聲請人之特約貳個月。經查，相對人有關
    停止特約貳個月處分之執行，僅使聲請人執行業務因無健保
    之給付減少客源，但聲請人仍非不能執行業務，聲請人所受
    之影響僅執行業務收入之減少，所受者仍屬財產上之損害，
    在一般社會通念上，尚非不能以金錢補償。聲請人主張其被
    停止特約貳個月，會發生難於回復的損害一節，核非可採。
    因此，聲請人聲請准就相對人94年7月13日健保醫字第
    0940019285號處分有關相對人自94年9月1日至94年10月31日
    止停止與聲請人之特約貳個月，不合於停止執行要件，應予
    駁回。
五、依行政訴訟法第104條，民事訴訟法第95條、第78條，裁定
    如主文。
中　　華　　民　　國　　94　　年　  9  　月　  19 　  日
                             第五庭審判長法  官   張瓊文
                                         法  官　 蕭忠仁
                                         法  官　 黃清光
上為正本係照原本作成。
如不服本裁定，應於送達後10日內向本院提出抗告狀（須按他造
人數附繕本）。
中　　華　　民　　國　　94　　年　 　9　　月　 19  　 日
                                         書記官   楊子鋒
